【裁判字號】    92,訴緝,125
【裁判日期】    920725
【裁判案由】    毒品危害防制條例
【裁判全文】
臺灣臺北地方法院刑事判決                        九十二年度訴緝字第一二五號
    公  訴  人  臺灣臺北地方法院檢察署檢察官
    被      告  甲○○  男  三.
右列被告因毒品危害防制條例案件，經檢察官聲請簡易判決處刑（九十年度毒偵字第
一四七八號），暨臺灣高雄地方法院檢察署檢察官移送併案審理（九十年度毒偵字第
五五二二號），本院認為不宜，改用通常程序審理，判決如左：
    主  文
甲○○連續施用第一級毒品，處有期徒刑拾月；扣案之殘留海洛因粉末夾鍊袋壹枚、
殘留毒品海洛因塑膠鏟管壹支均沒收銷燬，注射針筒捌支均沒收。又施用第二級毒品
，處有期徒刑伍月；安非他命壹包（驗餘淨重零點伍公克）沒收銷燬。應執行有期徒
刑壹年貳月；扣案之殘留海洛因粉末夾鍊袋壹枚、殘留毒品海洛因塑膠鏟管壹支及安
非他命壹包（驗餘淨重零點伍公克）均沒收銷燬，注射針筒捌支均沒收。
    事  實
一、甲○○曾於民國八十六年間因煙毒案件，經臺灣高等法院高雄分院裁定送觀察勒
    戒後，認有繼續施用毒品傾向，令入戒治處所強制戒治，嗣經停止戒治，所餘戒
    治期間付保護管束期滿，由該院於八十九年七月六日以八十七年度上訴字第一０
    六二號判決免刑確定。仍未根除毒癮，明知海洛因及安非他命業經公告列為毒品
    危害防制條例第二條第二項之第一級、第二級毒品，不得非法持有、施用，竟基
    於概括犯意，先於九十年五月二十二日晚間七時許，在台北市境內不知名友人處
    ，將海洛因溶水後，以自備針筒注射皮下方式，非法施用第一級毒品海洛因一次
    ，旋又將安非他命置於自製之吸食器內，點火加熱，吸用蒸發氣體方式，非法施
    用第二級毒品安非他命一次，嗣其友人李坤宗騎乘機車後載甲○○，於九十年五
    月二十二日晚間十一時四十分許，在台北市○○路、敦化被路口為警查獲，扣得
    甲○○所有之第一級毒品海洛因一包（淨重０‧六公克）及第二級毒品安非他命
    一包（驗餘淨重０‧五公克），經移送臺灣臺北地方法院檢察署檢察官偵查後，
    諭知具保新臺幣（下同）六萬元，而免予羈押。詎其仍不知警惕，復承上施用第
    一級毒品海洛因概括犯意，自九十年十月初起，至同年十一月七日中午十二時許
    ，在高雄縣鳳山市○○路一七三號三樓租處，以前述相同方式，非法施用第一級
    毒品海洛因多次，平均每日施用三、四次，迨九十年十一月七日下午一時三十分
    許，在高雄縣鳳山市○○路與武營路口為警查獲，並扣得海洛因一小包，經甲○
    ○同意，帶同警方前往高雄縣鳳山市上址租處搜索，又扣得海洛因二袋（此部分
    扣案毒品海洛因三袋，經送驗後合計淨重０‧三六公克，已另案宣告沒收銷燬）
    及其所有供施用毒品所用殘留海洛因粉末夾鍊袋一枚、殘留毒品海洛因塑膠鏟管
    一支、針筒八支等物。
二、案經臺北市政府警察局松山分局報請臺灣臺北地方法院檢察署檢察官聲請簡易判
    決處刑，暨臺灣高雄地方法院檢察署檢察官移送併案審理，本院改用通常程序審
    理。
    理  由
一、右揭事實，業據被告甲○○於本院審理時坦承不諱（見本院九十二年六月二十七
    日訊問筆錄及審判筆錄），而被告於九十年五月二十二日為警查獲時所採集之尿
    液，經送鑑定結果，呈安非他命、嗎啡陽性反應，有台北市立療養院煙毒尿液檢
    驗報告書影本一紙可稽（見偵卷第五四頁），另於九十年十一月七日為警查獲時
    所採集之尿液，則呈嗎啡陽性反應，亦有高雄市政府衛生局煙毒尿液檢驗成績書
    一紙為憑（見臺灣高雄地方法院檢察署九十年度毒偵字第五五二二號偵卷第十七
    頁），扣案之毒品，經鑑定結果確係第一級毒品海洛因、第二級毒品安非他命，
    各有臺北市政府警察局九十一年九月二十五日北市鑑毒字第九九０號鑑驗通知書
    一紙、法務部調查局鑑定通知書二紙在卷可考，復有殘留海洛因粉末夾鍊袋一枚
    、殘留毒品海洛因塑膠鏟管一支、針筒八支等物佐證，是依前述補強證據已足擔
    保被告就上開事實所為任意性之自白，具有相當程度之真實性，而得使本院確信
    被告前述自白確屬真實，堪以採信。又被告前於八十六年間因煙毒案件，經臺灣
    高等法院高雄分院裁定送觀察勒戒後，認有繼續施用毒品傾向，令入戒治處所強
    制戒治，嗣經停止戒治，所餘戒治期間付保護管束期滿，由該院於八十九年七月
    六日以八十七年度上訴字第一０六二號判決免刑確定，有前開刑事裁定書、判決
    書及臺灣高等法院被告全國前案紀錄表可按，顯係於上開免刑判決確定後五年內
    再犯本件施用毒品犯行。故本件罪證明確，被告犯行堪以認定，應予依法論科。
二、按毒品危害防制條例修正施行前繫屬之施用毒品案件，由法院裁定送強制戒治期
    滿，經法院為免刑判決後，五年內再施用毒品者，不應再由檢察官為不起訴處分
    ，此觀毒品危害防制條例第二十三條第二項前段、第三十五條第三款規定自明，
    換言之，即應依毒品危害防制條例第十條論罪。故核被告甲○○所為，係犯毒品
    危害防制條例第十條第一項之施用第一級毒品罪及同條第二項施用第二級毒品罪
    。其先後多次施用第一級毒品之犯行，均時間緊接，手段相同，觸犯構成要件相
    同之罪名，顯係基於概括犯意反覆實施，應依連續犯論以一罪，並加重其刑；
    又被告自九十年十月初起，至同年十一月七日止，連續施用第一級毒品海洛因犯
    行，雖未據檢察官起訴，然此部分犯罪事實，與起訴施用第一級毒品罪行，有連
    續犯之裁判上一罪關係，本院自得併予審究，附此敘明。至其持有第一級毒品海
    洛因、第二級毒品安非他命之犯行，則各為施用第一級、第二級毒品之犯行所吸
    收，均不另論罪；其所犯上開連續施用第一級毒品，另施用第二級毒品一次之犯
    行，犯意各別，罪名不同，應予分論併罰。爰審酌被告施用毒品對個人身心戕害
    甚鉅，然於犯後尚能坦承犯行，且其因本件施用毒品案件，再經觀察勒戒及強制
    戒治付保護管束期間，定期接受驗尿，均無施用毒品跡象，有臺灣高雄地方法院
    檢察署九十一年度戒執護字第五九二號保護管束執行卷宗可參，及其犯罪之動機
    、目的、手段、智識程度，所生危害等一切情狀，各量處如主文所示之刑，並定
    其應執行刑，以示懲儆。
三、扣案之安非他命一包（驗餘淨重０‧五公克）係毒品危害防制條例第二條第二項
    所列之第二級毒品，另殘留海洛因粉末夾鍊袋一枚、殘留毒品海洛因塑膠鏟管一
    支，因沾有毒品海洛因而無從剝離，均應依毒品危害防制條例第十八條第一項前
    段規定，各於其所犯施用第一級毒品、第二級毒品罪刑項下宣告沒收銷燬。而注
    射針筒八支係被告所有供施用第一級毒品海洛因所用之物，業據其供明在卷，應
    依刑法第三十八條第一項第二款，於其所犯施用第一級毒品罪刑項下宣告沒收。
    至於被告於九十年十一月七日扣得之第一級毒品海洛因三袋（經送驗後合計淨重
    ０‧三六公克），已另案經臺灣高雄地方法院於九十二年七月四日以九十一年度
    訴字第二二三八號刑事判決宣告沒收銷燬，爰不另為沒收銷燬之諭知，亦此敘明
    。
據上論斷，應依刑事訴訟法第四百五十二條、第二百九十九條第一項前段，毒品危害
防制條例第十條第一項、第二項、第十八條第一項前段，刑法第十一條前段、第五十
六條、第五十一條第五款、第三十八條第一項第二款，判決如主文。
本案經檢察官戴東麗到庭執行職務
中      華      民      國      九十二      年    七    月    二十五    日
                                      臺灣臺北地方法院刑事第八庭
                                          法  官  胡宏文
右正本證明與原本無異。
如不服本判決，應於判決送達後十日內，向本院提出上訴狀。
                                          書記官  劉穗筠
中      華      民      國      九十二      年    八    月      一       日
附本案論罪科刑依據之法條：毒品危害防制條例第十條第一項、第二項
毒品危害防制條例第十條
施用第一級毒品者，處六月以上五年以下有期徒刑。
施用第二級毒品者，處三年以下有期徒刑。


司法院資訊處製作；財團法人民間司法改革基金會備份。
